臺灣高雄地方法院民事判決　九十一年度簡上字第三號
　　上　訴　人　賢榮機械有限公司
　　法定代理人　甲○○
　　訴訟代理人　戊○○
　　法定代理人　丁○○
　　訴訟代理人　乙○○
　　　　　　　　己○○
　　　　　　　　丙○○
右當事人間請求給付票款事件，上訴人對於民國九十年八月三十一日本院高雄簡易庭
民國九十年度雄簡字第二一五一號第一審判決提起上訴，本院判決如左：
    主      文
上訴駁回。
第二審訴訟費用由上訴人負擔。
    事      實
甲、上訴人方面：
一、聲明：
（一）原判決廢棄。
（二）被上訴人第一審之訴駁回。
（三）第一、二審訴訟費用由被上訴人負擔。
二、陳述：除與原審判決書所載者相同茲予引用外，補稱：附表所示支票確實係上訴
    人所簽發借予他人使用，對於被上訴人起訴主張上訴人應負發票人付款責任等情
    並不爭執，惟上訴人經濟狀況不佳，希望能分期按月清償新台幣（下同）一萬元
    等語。
三、證據：援用原審之立證方法。
乙、被上訴人方面：
一、聲明：求為判決如主文所示。
二、陳述：除與原審判決書所載者相同茲予引用外，補稱：附表所示支票係訴外人台
    灣灣管公司持向被上訴人票貼，被上訴人不同意予上訴人分期攤還。
三、證據：援用原審之立證方法。
    理      由
一、被上訴人起訴主張：被上訴人執有上訴人所簽發如附表所示支票一紙，詎於附表
    所示提示日為付款提示，竟遭存款不足退票，迭經催討，上訴人皆置之不理，爰
    依票據法第一百二十六條及第一百三十三條之規定，請求判決上訴人應給付被上
    訴人二十六萬六千元，及自提示日即九十年四月二日起至清償之日止，按週年利
    率百分之六計算之利息。上訴人對於被上訴人主張其簽發附表所示支票借予他人
    使用，應負發票人付款之責等情並不爭執，僅辯稱：上訴人願付清償之責，惟現
    在經濟狀況不佳，希望能分期清償等語。
二、按票據行為為不要因行為，即不以給付之原因為要素而得成立之行為，凡簽名於
    票據之人，不問原因如何，均須依票上所載文義負責，除執票人取得票據係出於
    惡意或詐欺者外，發票人不得以自己與執票人前手所存抗辯之意由，對抗執票人
    ；如票據債務人主張執票人取得票據出於惡意或詐欺時，則應由該債務人負舉證
    之責。最高法院四十九年台上字第六七八號判例及六十四年度台上字第一五四０
    號判例可資參照。本件被上訴人主張之前揭事實，業據其提出與所述內容相符如
    附表所示支票及退票理由單各一紙為證，且為上訴人所不爭執。參以被告亦未主
    張被上訴人取得附表所示支票出於惡意，則其執前詞置辯，尚不能阻卻其應負之
    票據責任，被上訴人之主張堪信為真實。
三、按發票人應照支票文義擔保支票之支付；又執票人向支票債務人行使追索權時，
    得請求自為付款提示日起之利息。如無約定利率者，依年利六釐計算，票據法第
    一百二十六條及第一百三十三條分別定有文。本件上訴人既為系爭支票之發票人
    ，且未主張被上訴人取得系爭票據係出於惡意，則上訴人自應照支票文義擔保支
    票之支付。從而，被上訴人本於票據之法律關係，請求上訴人給付本件票款二十
    六萬六千元，及自附表所示提示日即九十年四月二日起至清償日止，按週年利率
    百分之六計算之利息，即屬正當，應予准許。原審所為被上訴人勝訴之判決，並
    依職權為假執行之宣告，均核無違誤。上訴意旨猶執前詞指摘原判決不當，求予
    廢棄改判，非有理由，應駁回其上訴。
據上論結，本件上訴為無理由，依民事訴訟法第四百三十六條之一第三項、第四百四
十九條第一項、第七十八條，判決如主文。
中　　　華　　　民　　　國　　九十一　　年　　　三　　　月　　 十五 　　日
                        臺灣高雄地方法院民事第二庭
~B審判長法官　吳進寶
~B　　法　官　曾吉雄
~B    法　官　唐照明
本判決不得上訴
中　　　華　　　民　　　國　　九十一　　年　　　三　　　月　　 十八　　 日
~B法院書記官  唐美玲
~F0
~T32
附表：
┌─────────┬────────┬────┬────┬───────┬────────┐
│發   票    人     │付     款    人 │發 票 日│提 示 日│ 面      額   │  帳      號    │
├─────────┼────────┼────┼────┼───────┼────────┤
│賢榮機械有限公司  │華南商業銀行籬仔│民國九十│民國九十│新台幣二十六萬│000000000       │
│                  │內分行          │年三月三│年四月二│六千元        │                │
│                  │                │十一日  │日      │              │                │
└─────────┴────────┴────┴────┴───────┴────────┘
